# 财会[2004]19号电影企业会计核算办法

提问人：随风 8373 时间：2016-09-27 12:06:01
请教：财会[2004]19号颁布的《电影企业会计核算办法》现在废止了吗，有没有出台新的电影企业会计核算办法或者全部都按企业会计准则了

回答人：chenyiwei
财会[2004]19号文是在财政部 2006 年 2 月颁布的企业会计准则之前颁布实施的。截至目前，这个文件本身尚未被财政部宣布为全文废止或失效。但应注意：根据财政部《关于印发〈企业会计准则第 1 号——存货〉等 38 项具体准则的通知》（财会[2006]3号）和《关于印发〈企业会计准则—应用指南〉的通知》（财会[2006]18号）规定，执行新企业会计准则体系的企业，不再执行原准则、《企业会计制度》、《金融企业会计制度》、各项专业核算办法和问题解答。只是鉴于新企业会计准则是原则导向的，对特殊行业、特殊业务的直接规范较少，因此影视行业的企业在会计核算实务中可以参照财会[2004]19号文的处理方法，但应注意：在核算中参照财会[2004]19号文不能出现与企业会计准则中所规定的基本原则和基本要求相违背的情形，即应在遵循企业会计准则的前提下，参照财会[2004]19号文进行具体会计核算。例如，对于合作摄制等业务的核算，就应首先对照新准则下对控制权或共同控制的判断规定，考虑是否构成具有控制权的单独实体或者共同经营，还是一个纯财务投资，据此确定合理的核算模式，而不能简单套用财会[2004]19号文中的处理规定。

提问人：ltt.sweety 时间：2017-01-16 12:06:30
陈老师您好！想根据如上的提问再请教一下，甲乙双方签订了《联合拍摄协议》，甲乙双方共同投资，各50%。约定：无论电视剧无论是否完整制作及发行，在合同签订一年内甲方向乙方返还全部投资本金，结算14%的固定收益及期内20%的超额收益。双方一致同意，甲方为风险投资人，乙方为保底收益投资人。那对于乙方来说，投资的款项是否做“其他应收款”，将未来的收益按照权责发生制做为“利息收入”？而将其看作一个纯财务投资，不是共同控制？

回答人：chenyiwei
可以这样理解。

提问人：yaqintime 时间：2017-05-08 16:56:34
陈老师，您好，关于电视频道运营公司的财务核算问题想向您请教一下，A公司经电视台授权运营其中一个频道，为了使频道能够正常运营并取得一定的收视率，A公司外购电视节目，那么这些外购电视节目的支出在A公司如何进行账务处理？A公司运营该频道的收入来源为在电视频道发布广告或者在外购的电视节目中植入广告，所以广告收入是收入的唯一来源，那么外购节目的支出如何进行成本结转呢？我目前的想法是将节目的购入成本计入长期待摊费用，但是关于这个费用的摊销期限却没有头绪，因为这个节目购买属于一次性版权买断形式的，而且节目是可以无限次循环播出，所以想请教一下陈老师，对于这块的支出和成本结转如何进行核算？

回答人：chenyiwei
除了广告，是否还有点播、版权再转让等方面的收入？还是说购买节目的唯一目的是吸引观众从而增加广告费收入，没有其他经济利益实现方式？如果是，则应考虑在节目购入时直接费用化计入当期成本处理。

提问人：yaqintime 时间：2017-05-09 11:25:52
谢谢陈老师，公司目前不存在点播和版权再转让方式，购买的节目就是为了吸引广众增加广告收入，可是如果在购买时直接费用化处理，因为所购买节目一般是很多集的，这样就一次性进入成本，那频道在播放该节目的时候是不是就没有对应节目的成本，只有广告收入了？其实，我觉得这个就有点像西游记、还珠格格这种电视剧一样的，每年重播，增加频道收视率，从而可以增加广告收入，但是一次性入成本是不是有点不合理？还请陈老师帮忙解惑

回答人：chenyiwei
但这种情况下，广告费收入和所购买的节目之间无法证明存在直接的对应关系，所以无法证明这些节目符合资本化条件。